【裁判字號】    88,易,805
【裁判日期】    890427
【裁判案由】    贓物
【裁判全文】
臺灣花蓮地方法院刑事判決                          八十八年度易字第八五號
    公  訴  人  臺灣花蓮地方法院檢察署檢察官
    被      告  丁○○
右列被告因贓物案件，經檢察官提起公訴 (八十八年度偵字第三八二四號)，本院判
決如左：
    主  文
丁○○故買贓物，處罰金參仟元，如易服勞役，以佰元折算壹日。
    事  實
一、丁○○明知某不詳姓名年籍男子，於八十八年三月十八日下午五時許，至其所開
    設位於花蓮縣花蓮市○○路四七五之五號東部電器行販售之二十吋東元電視機乙
    部，係來源不明之贓物（所有人丙○○，於八十八年三月十八日下午失竊），竟
    以新台幣（以下同）三千元之價格予以買受，供日後販賣牟利。嗣於八十八年三
    月十九日，為丙○○在上址店內，以四千元之價格買受後，經核對原失竊電視機
    之保證書型號後發現為先前失竊之電視機而報警查獲。
二、案經花蓮縣警察局花蓮分局報告臺灣花蓮地方法院檢察處檢察官偵查起訴。
    理  由
一、訊據被告丁○○固坦承於前揭時、地以三千元之價格向不詳姓名年籍之年輕男子
    購得前開東元二十吋電視機乙台之事實，然矢口否認知悉前開電視機為贓物，辯
    稱：該名年輕男子以前曾來店內賣過東西，還說準備要挑一套音響，所以沒有懷
    疑電視機是贓物云云。經查，右揭犯罪事實業據被害人丙○○指訴綦詳，並有東
    元家電製品保證書影本乙紙、贓證物品認領保管收據乙紙在卷可按，而被告開設
    東部電器行，以販賣二手中古家電用品為業，平日收購家電用品等除一些疏忽外
    ，均有寫讓渡書留下客戶姓名資料，而本件之電視機尚有八成新，畫面清楚等情
    ，業據被告供述明確，而被告亦自承曾因所收購之電器放影機為贓物而涉訟，則
    被告有此經驗後，對於出賣人之身分資料自當特別留意，以確保來源正當，避免
    成為銷贓管道，況且被告於警訊時先稱出售本件電視機之年輕人以前似曾看過，
    故沒懷疑，因疏忽未留下其姓名等語，於本院審理時先稱該名年輕人在賣電視之
    前半個月，曾來賣過東西，姓名叫甲○○，有記下甲○○使用之租用汽車的車號
    等情，經本院提訊因另案在監之甲○○供被告指認後，被告復稱並非甲○○拿電
    視來賣，賣電視的年輕人以前常來賣東西，有留過資料，但找不到了等情，所述
    各節先後矛盾，且未能提供任何業務上之資料以資佐證，足認被告未能盡商業上
    之注意義務以確保來源正當，被告對該等物品應有贓物之認識足資認定。至證人
    甲○○雖稱所租用之車曾借給表弟乙○○之朋友，有看到該人有一台二十一吋電
    視機等情，然乙○○經本院屢傳不到，無法證明甲○○所指之乙○○之朋友即係
    販賣本件電視予被告之人，甲○○此部分之證詞自難認為有利被告之認定，且與
    被告故買贓物之犯行無關，併此敘明。本件罪證明確，被告所辯實不足採，其犯
    行堪以認定。
二、核被告所為，係犯刑法第三百四十九條第二項故買贓物罪。爰審酌被告之素行，
    犯罪之動機、手段、犯罪所造成之損害、犯罪後矢口否認犯行，顯無悔改之意等
    一切情狀，量處如主文所示之刑，並諭知易服勞役之折算標準。
三、據上論斷，應依刑事訴訟法第二百九十九條第一項前段，刑法第三百四十九條第
    二項、第四十二條第二項，罰金罰鍰提高標準條例第一條前段、第二條，判決如
    主文。
中      華      民      國      八十九    年     四      月     二十七  日
 臺灣花蓮地方法院刑事庭
                                    法  官  林  碧  玲
右正本證明與原本無異。
如對本判決不服，應於送達後十日內，向本院提出上訴狀。（應抄附繕本）告訴人或
被害人如對於本判決不服者，應具備理由請求檢察官上訴，其上訴期間之計算係以檢
察官收受判決正本之日期為準。
                                    法院書記官
中      華      民      國       八十九    年      四    月     二十七  日
附錄本案論罪科刑法條全文：
刑法第三百四十九條第二項：
搬運、寄藏、故買贓物或為牙保者，處五年以下有期徒刑、拘役或科或併科一千元以
下罰金。
因贓物變得之財物，以贓物論。


司法院資訊處製作；財團法人民間司法改革基金會備份。
